---
title: "Temperatura JP x CG"
output:
    html_document:
    df_print: paged
theme: sandstone
---

```{r echo=FALSE, message=FALSE, warning=FALSE}
library(tidyverse)
library(here)
library(lubridate)
library(ggbeeswarm)
library(gridExtra)
theme_set(theme_bw())
```

```{r read}
climas = read_csv(here::here("data/clima_cg_jp-semanal.csv"), 
                  col_types = "cTdddddd")

glimpse(climas)
```

## Temperatura

### Onde é mais quente?

```{r}
cg = climas %>% 
    filter(cidade == "Campina Grande") 

jp = climas %>% 
    filter(cidade == "João Pessoa")

tmedia_cg = cg %>%
    ggplot(aes(x = tmedia)) + 
    geom_histogram(binwidth = 0.2, color = "#F6511D", fill = "white") +
    labs(x="Temperatura Média")

tmedia_jp = jp %>%
    ggplot(aes(x = tmedia)) + 
    geom_histogram(binwidth = 0.2, color = "#F6511D", fill = "white")

grid.arrange(tmedia_cg, tmedia_jp, ncol = 2)


cg %>%
    # Nesse caso o R agrupa os dados por mes?
    filter(ano >= 2009) %>% 
    ggplot(aes(x = tmedia)) + 
    geom_density(alpha = .4, fill = "salmon") + 
    facet_wrap(~ mes)

```



### As temperaturas máximas semanais (o pico do calor) são tão diferentes quanto as médias? Mais?  


### Quais os meses mais quentes e mais frios? 


### Qual foi o São João  mais frio de CG que está nos nossos dados?

```{r}
# filter(ano >= 2008) %>% 
#     ggplot(aes(x = tmedia)) + 
#     geom_density(alpha = .4, fill = "salmon") + 
#     facet_wrap(~ ano)
```


## Chuva

### Quanto chove por semana em JP e CG?

Como é a distribuição do volume de chuvas por semana em JP e CG? A chuva varia mais ou menos que a temperatura? O formato da distribuição é igual? 

### No geral, onde chove mais?

### A distribuição é diferente em meses específicos? 

